臺灣高等法院高雄分院刑事判決　　　　96年度上訴字第1465號
上　訴　人
即　被　告　甲○○
　　　　　　　　　　（現於臺灣高雄看守所羈押中）
選任辯護人　曾慶雲律師
上列上訴人因違反毒品危害防制條例案件，不服臺灣高雄地方法
院95年度訴字第3441號中華民國96年6 月22日第一審判決（起訴
案號：臺灣高雄地方法院檢察署95年度偵字第3772號），提起上
訴，本院判決如下：
    主  文
原判決撤銷。
甲○○連續販賣第一級毒品海洛因，處有期徒刑拾參年，褫奪公
權柒年。第一級毒品海洛因予壹包（不含包裝袋，驗後淨重零點
伍玖公克）沒收銷燬。未扣案販賣毒品所得新臺幣貳萬壹仟元，
沒收之，如全部或一部不能沒收時，以其財產抵償之。扣案電子
磅秤壹台、行動電話壹具（序號為000000000000000 號，不含SI
M 卡）均沒收。
    事  實
一、甲○○（綽號阿亮、亮哥）意圖營利，基於販賣第一級毒品
    海洛因之概括犯意，連續自民國95年1 月3 日起，至同年月
    25日下午6 時許止，由乙○○（原名林正吉）以0000000000
    或0000000000號行動電話或00-0000000號公用電話，由丙○○以0000000000號行動電話，由丁○○以0000000000號行動
    電話，各撥打甲○○所有之門號0000000000號行動電話，聯
    絡約定買賣第一級毒品海洛因之數量、金額及交易時間、地
    點後，甲○○即連續販賣第一級毒品海洛因予乙○○、丙○○、丁○○（均詳如附表所示），販賣第一級毒品海洛因所
    得合計2 萬1 千元。嗣於95年1 月25日下午6 時15分許，在
    高雄市○鎮區○○路10巷口，為警查獲乙○○，當場扣得乙○○甫向甲○○購得之第一級毒品海洛因1 包（驗後淨重0.
    59公克），因而得知上情。再於95年1 月26日上午9 時10分
    許，在高雄市三民區○○○路221 號前，為警查獲甲○○，
    並扣得甲○○所有供販賣第一級毒品海洛因所用之電子磅秤
    1 台、行動電話1 具（序號為000000000000000 號，不含門
    號0000000000號SIM 卡）。
二、案經高雄市政府警察局鹽埕分局移請臺灣高雄地方法院檢察
    署檢察官偵查起訴。
    理  由
一、法務部調查局鑑定通知書、監聽紀錄及高雄市立凱旋醫院濫
    用藥物尿液驗報告固係被告以外之人於審判外之陳述，但已
    經檢察官、被告、辯護人於準備程序同意作為證據，且於言
    詞辯論終結前亦未聲明異議，本院審酌法務部調查局及高雄
    市立凱旋醫院係依科學檢驗方法鑑定毒品成分及檢驗尿液，
    均無其他證據可認有故為不利上訴人即被告甲○○之情形，
    而監聽紀錄係實施監聽人員依聽得之對話即時所作紀錄，以
    提供查緝人員作為實施查緝動作判斷，其錯誤性及虛偽性亦
    較無可能，是依該書面陳述作成時之情況，即認為適當，依
    刑事訴訟法第159 條之5 第2 項規定，自得為證據。
二、訊據上訴人即被告甲○○（下稱被告）否認有販賣第一級毒
    品海洛因犯行，辯稱其並未販賣第一級毒品海洛因予乙○○
    、丙○○、丁○○，至乙○○係打電話向其購買油漆，而其
    係與丙○○、丁○○共同合資購買第一級毒品海洛因等語。
三、經查：
    (一)乙○○於95年1 月25日下午6 時15分許，在高雄市○鎮區
      ○○路10巷口，為警查獲，當場扣得第一級毒品海洛因1
      包之事實，已經證人乙○○於偵查及原審審理中結證稱其
      於95年1 月25日下午6 時15分許被查獲時，係前往找被告
      ，並當場被查扣第一級毒品海洛因1 包等語 (見偵卷第29
      頁、原審卷第300 、303 頁），且乙○○被查獲採取之尿
      液送檢驗，確呈嗎啡陽性反應，而扣案第一級毒品海洛因
      成分亦經鑑定無訛，驗後淨重0.59公克，空包裝重0.21公
      克，各有高雄市立凱旋醫院濫用藥物尿液驗報告、姓名對
      照表及法務部調查局鑑定通知書附卷可稽（見偵A1卷第38
      ～40頁），自堪認定。又被告綽號「亮哥」，而被告稱乙○○為「阿弟仔」，且乙○○為警查獲前，被告與乙○○
      於附件1 編號4 所示之時間，有附件1 編號4 所示之對話
      內容，業據證人乙○○於原審審理中結證在卷 (見原審卷
      第296 、29 7、302 ～305 頁），並有監聽紀錄及通訊監
      察書在卷可按（見警卷第33頁、原審卷第90～92頁）。再
      依附件1 編號4 所示之對話內容所示，乙○○先於95年1
      月25日下午5 時41分許向被告表示要拿「5 」，並要前往
      被告處，而後於同日下午5 時58分許，乙○○再打電話向
      被告詢問是彎進巷子或在巷口等被告，嗣於同日下午6 時
      3 分許，乙○○復打電話向被告表示在巷口等候之情節，
      2 人就相約見面原因事由，語意隱誨，顯然有所隱匿規避
      他人知情。復經互核以上所示被告與乙○○電話通話時間
      、內容、乙○○在高雄市○鎮區○○路10巷口為警查獲，
      當場扣得第一級毒品海洛因1 包，均係緊密進行及相互關
      連，可證被告與乙○○確有毒品交易之行為，而「5 」應
      係被告與乙○○間為避免遭查緝所使用代表購買毒品金額
      之暗語。至證人乙○○於原審固結證稱係打電話向被告購
      買油漆等語。然觀諸證人乙○○於偵查中先證述其與被告
      於95年1 月25日有一起作油漆工程，因為隔天要用油漆，
      故於95年1 月25日下午5 時41分許打電話向被告表示要拿
      「5 」，是要告知被告需要叫5 桶油漆等語 (見偵卷第28
      頁），嗣於原審結證稱是要向被告購買油漆，因為隔天上
      班要用，故師傅叫其去向被告拿油漆等語 (見原審卷第
      297 、304 頁）。另被告於偵查中則陳述其承包油漆工程
      ，所需用油漆是向對面油漆行購買，於95年1 月間並無工
      作，不認識乙○○等語 (見偵卷第31～32頁）。證人乙○○前後證述既屬不一，亦與被告陳述不相符，證人乙○○
      之上開證述，即無可採。從而，被告於95年1 月25日下午
      6 時許，販賣價值5 千元之第一級毒品海洛因1 包予乙○○（即附表編號9） ，甚為顯明。
    (二)被告與乙○○於附件1 編號1 、2 、3 所示之時間，有附
      件1 編號1 、2 、3 所示之對話內容，業據證人乙○○於
      原審審理中結證在卷 (見原審卷第304 、305 頁），並有
      監聽紀錄及通訊監察書在卷可按（見警卷第38～40頁、原
      審卷第90～92頁）。再觀諸下列對話內容：
      1.依附件1 編號1 所示之對話內容所示，乙○○先於95年
        1 月3 日下午9 時49分16秒許向被告表示要拿「1 」，
        並要前往被告所在地點「小北」，而後於同日下午10時
        8 分39秒、下午10時15分14秒、下午10時49分38秒、下
        午10時57分2 秒，乙○○多次打電話向被告表示已到達
        約定地點等候，被告則於同日下午10時57分2 秒許回稱
        正要至約定地點見面。
      2.依附件1 編號2 所示之對話內容所示，乙○○先於95年
        1 月4 日下午8 時17分21秒向被告表示要前往找被告，
        問明被告所在地點「鞋店」後，隨即表示「阿3 」，
        而後乙○○於同日下午8 時27分45秒打電話向被告表示
        已到達約定地點等候。
      3.依附件1 編號3 所示之對話內容所示，乙○○先於95年
        1 月6 日上午11時7 分21秒向被告問明正在「鞋店」後
        ，表示要「3 」，並隨即前往，，而後乙○○於同日上
        午11時33分47秒打電話向被告表示已到達約定地點等候
        。
      被告與乙○○上開各次對話內容，2 人就相約見面之原因
      事由，其用語與上開95年1 月25日相約見面之用語均相同
      。又證人乙○○固於原審審理中結證稱95年1 月3 日下午
      9 時49分16秒、1 月4 日下午8 時17分21秒及1 月6 日上
      午11 時7分21秒之通話應均是要向被告買油漆刷子等語。
      但被告於偵查中陳述其承包油漆工程，所需用油漆是向對
      面油漆行購買，於95年1 月間並無工作，不認識乙○○等
      語 ( 見 偵卷第31～32頁）。況證人乙○○於95年1 月25
      日下午5 時41分及95年1 月3 日下午9 時49分16秒、1 月
      4 日下午8 時17分21秒及1 月6 日上午11時7 分21秒打電
      話予被告，分別簡單表示「拿5 」、「拿1 」、「阿3 」
      、「要3 」，而證人乙○○卻證稱95年1 月25日下午5 時
      41分打電話予被告係要拿5 桶油漆，95年1 月3 日下午9
      時49分16秒、1 月4 日下午8 時17分21秒及1 月6 日上午
      11 時7分21秒打電話予被告係要拿油漆刷子，顯然令人難
      以理解置信。另參以證人乙○○係施用第一級毒品海洛因
      ，並於遭查獲時持有第一級毒品海洛因1 包，已如前述，
      再被告於乙○○各次告知已到達約定地點後，被告與證人
      乙○○即無通聯情形，足認各該次係買賣第一級毒品海洛
      因，價格各為1 千元、3 千元、3 千元（即附表編號2 、
      4 、6） ，並均已完成交易甚明。另乙○○打電話向被告
      表示已到達附件1 編號1 （即附表編號2） 所示「小北」
      ，而乙○○該時所在基地台位置係在高雄市○○區○○路
      220 號，有電信公司資料可憑（放卷外），故可推知被告
      與乙○○約定交易地點在高雄市○○區○○路220 號附近
      某小北百貨公司。
    (三)被告與丙○○於附件2 編號1 、2 、3 所示之時間，有附
      件2 編號1 、2 、3 所示之對話內容，業據證人丙○○於
      原審審理中結證在卷 (見原審卷第309 、310 頁），並有
      監聽紀錄及通訊監察書在卷可按（見警卷第37頁、第40頁
      正、反面、原審卷第90～92頁）。再觀諸下列對話內容：
      1.依附件2 編號1 所示之對話內容所示，丙○○先於95年
        1 月3 日下午7 時49分27秒許向被告表示「處理2 張」
        ，被告隨即回稱好，並相約「公園」見面，而後於同日
        下午8 時1 分7 秒丙○○打電話向被告表示已到達約定
        地點等候。
      2.依附件2 編號2 所示之對話內容所示，丙○○先於95年
        1 月3 日下午10時24分2 秒許向被告表示「處理1 張」
        ，被告隨即回稱好，並相約「燦坤」見面，而後丙○○
        分別於同日下午10時30分26秒、下午10時34分52秒、下
        午11時9 分24秒、下午11時24分25秒、下午11時35分17
        秒打電話向被告表示已在約定地點等候。
      3 依附件2 編號3 所示之對話內容所示，丙○○於95年1
        月7 日下午5 時55分40秒向被告表示「處理3 張」，被
        告隨即回稱好，並相約「光華路與三多夜市」見面。
      上開對話內容中所稱「1 張」、「3 張」，係代表1 千元
      、3 千元，對話中數字均係代表價格之情，已經證人丙○○在原審結證在卷（見原審卷第309 、310 、312 頁）。
      至證人丙○○於原審及本院審理中固證稱係邀約被告合資
      購買第一級毒品海洛因，因為被告認識販毒者，而非向被
      告購買等語。然依上開各次對話內容，丙○○均逕行向被
      告表示購買第一級毒品海洛因之金額，被告隨即回稱好，
      而後約定見面地點，2 人間並無關於合資購買第一級毒品
      海洛因及每人應負擔金額多寡等之對話，亦無被告與其他
      販毒者之通聯紀錄。況被告於丙○○向被告表示購買第一
      級毒品海洛因之後，被告均可隨即答應，並約定見面地點
      ，倘非被告販賣第一級毒品海洛因，被告豈能預知其他販
      毒者是否可販賣第一級毒品海洛因。是證人丙○○證稱係
      邀約被告合資購買第一級毒品海洛因等語，不足採信。再
      被告於丙○○各次告知已到達約定地點後，被告與證人乙○○即無通聯情形，足認各該次買賣第一級毒品海洛因均
      已完成交易。另丙○○打電話向被告表示已到達附件2 編
      號1 （即附表編號1） 所示公園，而丙○○該時所在基地
      台位置係在高雄市前金區○○○路160 號，有電信公司資
      料可憑（放卷外），故可推知被告與丙○○約定交易地點
      在高雄市前金區○○○路160 號附近某公園。丙○○打電
      話向被告表示已到達附件2 編號2 所示（即附表號3） 檳
      榔攤，而丙○○該時所在基地台位置係在高雄市前鎮區○○○路290 號，有電信公司資料可憑（放卷外），故可推
      知被告與丙○○約定交易地點在高雄市前鎮區○○○路
      290 號附近某檳榔攤。被告分別於附件2 編號1 、2 、3
      所示之日期各販賣價格2 千元、1 千元、3 千元之第一級
      毒品海洛因予丙○○（即附表編號1 、3 、7） ，應可認
      定。
    (四)被告與丁○○於附件3 編號1 、2 所示之時間，有附件3
      編號1 、2 所示之對話內容，業據證人丁○○於原審審理
      中結證在卷 (見原審卷第315 、316 頁），並有監聽紀錄
      及通訊監察書在卷可按（見警卷第34頁、第39頁反面、原
      審卷第90～92頁）。再觀諸下列對話內容：
      1.依附件3 編號1 所示之對話內容所示，丁○○先於95年
        1 月4 日下午1 時36分24秒許向被告表示「我拿1 千去
        還你」，被告隨即回稱好，並相約「光華」見面，而後
        於同日下午1 時52分37秒丁○○打電話向被告表示已到
        達約定地點等候。
      2.依附件3 編號2 所示之對話內容所示，丁○○先於95年
        1 月10日下午7 時24分25秒許向被告表示「我拿2 千去
        還你」，被告隨即回稱好，並相約見面地點，而後於同
        日下午7 時29分34秒丁○○打電話向被告表示「我到了
        ，2 千喔」，於同日下午7 時53分19秒丁○○打電話詢
        問被告是否出發。
      上開對話內容中所稱「我拿1 千去還你」、「我拿2 千去
      還你」，係代表要購買第一級毒品海洛因之金額，且各該
      次均有購得第一級毒品海洛因之情，已經證人丁○○在原
      審結證在卷（見原審卷第315 、316 、317 頁）。至證人
      丁○○於原審及本院審理中固證稱係邀約被告合資購買第
      一級毒品海洛因，因為被告認識販毒者，而非向被告購買
      等語。然依上開各次對話內容，丁○○均逕行向被告表示
      購買第一級毒品海洛因之金額，被告隨即回稱好，而後約
      定見面地點，2 人間並無關於合資購買第一級毒品海洛因
      及每人應負擔金額多寡等之對話，亦無被告與其他販毒者
      之通聯紀錄。況被告於丁○○向被告表示購買第一級毒品
      海洛因之後，被告均可隨即答應，並約定見面地點，倘非
      被告販賣第一級毒品海洛因，被告豈能預知其他販毒者是
      否可販賣第一級毒品海洛因。是證人丙○○證稱係邀約被
      告合資購買第一級毒品海洛因等語，不足採信。被告分別
      於附件3 編號1 、2 所示之日期各販賣價格1 千元、2 千
      元之第一級毒品海洛因予丁○○（即附表編號5 、8） ，
      應可認定。
    (五)本件因被告否認販賣第一級毒品海洛因致無從查悉被告販
      賣第一級毒品海洛因所可得之實際利得與價差。然查政府
      對毒品之買賣查緝甚嚴，處罰甚重，是販賣第一級毒品海
      洛因需冒重大之風險，茍無利得，被告應無甘冒重典而販
      賣第一級毒品海洛因之理。故被告意圖營利販賣第一級毒
      品海洛因，甚為顯明。再被告於附表編號2 、4 、6 、9
      所示日期各販賣第一級毒品海洛因1 千元、3 千元、3 千
      元、5 千元予乙○○，於附表編號1 、3 、7 所示日期各
      販賣第一級毒品海洛因2 千元、1 千元、3 千元予丙○○
      ，於附表編號5 、8 所示日期各販賣第一級毒品海洛因1
      千元、2 千元予丁○○，均已如前述，合計被告販賣第一
      級毒品海洛因所得共2 萬1 千元。
    綜上所述，被告販賣第一級毒品海洛因，事證明確，犯行均
    堪認定。
四、按行為後法律有變更者，適用行為時之法律。但行為後之法
    律有利於行為人者，適用最有利於行為人之法律，刑法第2
    條第1 項定有明文。經查，被告行為後，刑法已經修正，並
    自95年7 月1 日施行，即應依上開規定比較適用，茲詳述如
    下：
    (一)被告行為後，刑法第56條連續犯之規定，業於94年1 月7
      日修正公布刪除，並於95年7 月1 日施行，則被告之犯行
      ，因行為後新法業已刪除連續犯之規定，此刪除雖非犯罪
      構成要件之變更，但顯已影響行為人刑罰之法律效果，自
      屬法律有變更，依新法第2條 第1 項規定，比較新、舊法
      結果，仍應適用較有利於被告之行為時法律即舊法論以連
      續犯（最高法院95年第8 次刑事庭會議決議參照）。
    (二)修正前刑法第65條第2 項原規定：「無期徒刑減輕者，為
      7 年以上有期徒刑。」，修正後刑法第65條第2 項係規定
      ：「無期徒刑減輕者，為20年以下15年以上有期徒刑。」
      經比較新舊法結果，被告行為後之法律不利於被告，自應
      適用被告行為時之法律。
    (三)修正前刑法第37條第2 項原規定：「宣告六月以上有期徒
      刑，依犯罪之性質認為有褫奪公權之必要者，宣告褫奪公
      權一年以上十年以下。」，修正後刑法第37條第2 項為：
      「宣告一年以上有期徒刑，依犯罪之性質認為有褫奪公權
      之必要者，宣告一年以上十年以下褫奪公權。」，新法將
      宣告奪公權之宣告刑下限提高為1 年，經比較新舊法，自
      以被告行為後之法律對被告有利。
    (四)又比較新舊法之罪刑孰為最有利，比較時應就罪刑有關之
      共犯、未遂犯、連續犯、牽連犯、結合犯，以及累犯加重
      、自首減輕暨其他法定加減原因（如身分加減）與加減例
      等一切情形，綜其全部罪刑之結果而為比較。經綜合上述
      之比較，因依修正前刑法規定論處，較有利於被告，故應
      適用修正前刑法規定。
五、核被告所為，均係犯毒品危害防制條例第4 條第1 項之販賣
    第一級毒品罪。被告多次販賣第一級毒品犯行，均時間緊接
    ，方法相同，所犯構成要件相同之罪名，顯均係出於概括之
    犯意為之，依連續犯之規定論以一罪。公訴人雖僅就被告販
    賣第一級毒品海洛因予乙○○部分犯行起訴，餘者未於起訴
    書中及，但連續犯為裁判上一罪，檢察官就犯罪事實一部
    起訴，依刑事訴訟法第267 條規定，其效力及於全部，法院
    自屬有權一併審理，併此敘明。再被告固販賣第一級毒品海
    洛因予乙○○、丙○○、丁○○共9 次，但販賣第一級毒品
    海洛因所得共2 萬1 千元，販賣數量及獲利均微少，實非一
    般大毒梟可比，如處以最輕法定刑無期徒刑，仍嫌過重，其
    犯罪情節，顯可憫恕，乃酌依刑法第59條規定減輕其刑。
六、原審以被告罪證明確，予以論罪科刑，固非無見。惟查：(一)
    被告販賣第一級毒品海洛因予丙○○、丁○○有罪部分犯行
    ，未經察官起訴，原審併予審判，然原審判決並未說明理由
    。(二)原審判決認被告販賣第一級毒品海洛因予丙○○，除有
    罪部分外，其餘不能證明犯罪，故不另為無罪諭知。然此部
    分既未經檢察官起訴，復不能證明犯罪，即與被告起訴部分
    不生裁判上一罪關係，亦無不另為無罪之諭知。(三)被告於95
    年1 月25日販賣予證人乙○○之第一級毒品海洛因予1 包（
    不含包裝袋，驗後淨重0.59公克），係屬查獲之第一級毒品
    ，應依毒品危害防制條例第18條第1 項規定宣告沒收銷燬。
    原審判決未宣告沒收銷燬，即有未當。(四)扣案之被告所有第
    一級毒品海洛因9 包（驗後合計淨重5.01公克），既不能證
    明與被告販賣第一級毒品海洛因予乙○○、丙○○、丁○○
    有關，原審判決就此部分諭知沒收銷燬，尚有未洽。被告上
    訴意旨否認犯罪，指摘原判決不當，為無理由，惟原判決既
    有上可議，仍應由本院將原判決撤銷改判。爰審酌被告販賣
    第一級毒品海洛因，危害他人健康，且行為後未坦承犯行，
    然念及被告2 人販賣第一級毒品海洛因，所得共2 萬1 千元
    ，販賣數量及獲利均微少等一切情狀，仍如原審量處如主文
    所示之刑，並宣告褫奪公權如主文所示。又被告於95年1 月
    25 日 販賣予證人乙○○之第一級毒品海洛因予1 包（不含
    包裝袋，驗後淨重0.59公克），係屬查獲之第一級毒品，應
    依毒品危害防制條例第18條第1 項規定宣告沒收銷燬。扣案
    SHARP 牌行動電話1 具（序號：000000000000000 號，不含
    SIM 卡）、電子磅秤1 台，係被告所有，已經被告陳述在卷
    （見原審卷第205 、322 頁），且扣案SHARP 牌行動電話1
    具係供被告與乙○○、丙○○、丁○○聯絡買賣第一級毒品
    海洛因之用，而扣案電子磅秤1 台應係被告販賣第一級毒品
    海洛因，用以測量重量所用，均係供販賣第一級毒品海洛因
    所用之物，應依毒品危害防制條例第19條第1 項前段規定宣
    告沒收。再被告販賣第一級毒品海洛因所得2 萬1 千元，雖
    未扣案，仍應依毒品危害防制條例第19條第1 項規定沒收，
    如全部或一部不能沒收時，以被告財產抵償之。至扣案SIM
    卡之申設人為李惠珍，有申請資料可參（見原審卷第191 頁
    ），並無證據證明屬被告所有，扣案之糖粉1 包及吸管杓1
    支、吸食器1 個、針筒3 支、門號0000000000號行動電話、
    OKWAP 牌手機（序號：000000000000000） 、SOUTCC牌手機
    （序號：00000000000000）各1 具，均無證據證明與販賣第
    一級毒品海洛因有關，故均不予宣告沒收。另扣案之第一級
    毒品海洛因9 包（驗後合計淨重5.01公克），不能證明與被
    告販賣第一級毒品海洛因予乙○○、丙○○、丁○○有關，
    故不於本件宣告沒收銷燬，併予敘明。
七、公訴意旨另以：被告自95年10月初某日起，至95年1 月26日
    止，在高雄市○鎮區○○路與天山路口及不詳地點，連續多
    次販賣第一級毒品海洛因予乙○○及不詳姓名年之人（上開
    有罪部分除外）。因認被告此部分亦涉犯毒品危害防制條例
    第4 條第1 項之販賣第一級毒品罪嫌。公訴人認被告此部分
    另涉犯毒品危害防制條例第4 條第1 項之販賣第一級毒品海
    洛因罪嫌，係以證人乙○○於警詢之證述及監聽譯文內容，
    資為論據。惟訊據被告否認有販賣第一級毒品海洛因犯行，
    辯稱未販賣第一級毒品海洛因等語。次查，證人乙○○固於
    警詢證稱其有於94年10月初、94年10月中旬、94年10月初、
    94年11月初、94年11月中旬、94年12月初、94年12月中旬在
    高雄市○○路與天山路口，各向被告購買第一級毒品海洛因
    等語 (見警卷第14～15頁）。然證人乙○○其後於偵查及原
    審審理中翻異前詞，證稱並無上開時間向被告購買第一級毒
    品海洛因等語 (見偵卷第28～31頁、原審卷第297 ～305 頁
    ），此外，復查無其他積極證據足證被告除了上開有罪部分
    外，另有販賣第一級毒品海洛因予乙○○及不詳姓名年之人
    ，被告此部分之犯行即屬不能證明。公訴人因認此部分與上
    開有罪部分屬連續犯之裁判上一罪關係，故不另為無罪判決
    之諭知。
據上論結，應依刑事訴訟法第369 條第1項前段、第364 條、第
299 條第1 項前段，毒品危害防制條例第4 條第1 項、第18條第
1 項前段、第19條第1 項，刑法第11條、第2 條第1 項前段、第
59條，修正前刑法第56條、第37條第2 項，判決如主文。
本案經檢察官林敏惠到庭執行職務。
中　　華　　民　　國　　96　　年　　12　　月　　6 　　日
                  刑事第八庭    審判長法  官   李炫德
                                      法  官   陳志銘
                                      法  官   郭玫利
以上正本證明與原本無異。
如不服本判決應於收受本判決後10日內向本院提出上訴書狀，其
未敘述上訴理由者，並得於提起上訴後10日內向本院補提理由書
狀（均須按他造當事人之人數附繕本）「切勿逕送上級法院」。
中　　華　　民　　國　　96　　年　　12　　月　　6 　　日
　　　　　　　　　　　　　　　　　　　書記官   楊茱宜
附錄本件判決論罪科刑法條
毒品危害防制條例第4條第1項：
製造、運輸、販賣第一級毒品者，處死刑或無期徒刑；處無期徒
刑者，得併科新臺幣1,000萬元以下罰金。
附表：
┌──┬────┬────┬─────┬────┬────┬──────────┐
│編號│時  間  │ 地  點 │  數　量  │交易對象│交易金額│    備       註     │
├──┼────┼────┼─────┼────┼────┼──────────┤
│1   │95年1月3│高雄市前│價格2,000 │丙○○  │2,000元 │丙○○以0000000000號│
│    │日下午8 │金區六合│元，重量不│        │        │行動電話與甲○○所使│
│    │時1 分後│二路160 │詳        │        │        │用0000000000號行動電│
│    │某時    │號（即基│          │        │        │話約定購買海洛因之時│
│    │        │地台）附│          │        │        │間地點及數量後，由王│
│    │        │近某公園│          │        │        │井泉親自交付（詳警卷│
│    │        │        │          │        │        │第40頁反面通訊監察譯│
│    │        │        │          │        │        │文）。              │
├──┼────┼────┼─────┼────┼────┼──────────┤
│2   │95年1月3│高雄市鼓│價格1,000 │林正吉（│1,000元 │乙○○先後以00000000│
│    │日下午10│山區華泰│元，重量不│即乙○○│        │55號、（07）0000000 │
│    │時57分後│路220號 │詳        │）      │        │號、0000000000號電話│
│    │某時    │（即基地│          │        │        │與甲○○所使用091650│
│    │        │台）附近│          │        │        │0472號行動電話約定購│
│    │        │之某小北│          │        │        │買海洛因之時間地點及│
│    │        │百貨    │          │        │        │數量後，由甲○○親自│
│    │        │        │          │        │        │交付（詳警卷第40頁正│
│    │        │        │          │        │        │面通訊監察譯文）。  │
├──┼────┼────┼─────┼────┼────┼──────────┤
│3   │95年1 月│高雄市前│價格1,000 │丙○○  │1,000元 │丙○○以0000000000號│
│　  │3 日下午│鎮區二聖│元，重量不│        │　      │行動電話與甲○○所使│
│　  │11時35分│一路290 │詳        │        │  　    │用0000000000號行動電│
│　  │後某時  │號（即基│          │        │  　　　│話約定購買海洛因之時│
│　  │　      │地台）附│　　　　  │        │  　　　│間地點及數量後，由王│
│    │　　　　│近之檳榔│　　      │　      │  　　　│井泉親自交付（詳警卷│
│    │　　　　│攤      │          │        │        │第40頁正面通訊監察譯│
│    │        │　      │          │        │        │文）。              │
│    │        │        │          │        │        │                    │
├──┼────┼────┼─────┼────┼────┼──────────┤
│4   │95年1月4│高雄市某│價格3,000 │乙○○  │3,000元 │乙○○以0000000000號│
│    │日下午8 │鞋店前  │元，重量不│        │        │行動電話與甲○○所使│
│    │時27分後│　      │詳        │        │        │用0000000000號行動電│
│    │某時    │　      │          │        │        │話約定購買海洛因之時│
│    │        │　      │          │        │        │間地點及數量後，由王│
│    │        │　      │          │        │        │井泉親自交付（詳警卷│
│    │        │　　　　│          │        │        │第39頁正面通訊監察譯│
│    │        │        │          │        │        │文）。              │
├──┼────┼────┼─────┼────┼────┼──────────┤
│5   │95年1月4│高雄市光│價格1,000 │丁○○  │1,000元 │丁○○以0000000000號│
│    │日下午1 │華路附近│元，重量不│        │        │行動電話與甲○○所使│
│    │時52分後│        │詳        │        │        │用0000000000號行動電│
│    │某時    │        │          │        │        │話約定購買海洛因之時│
│    │        │        │          │        │        │間地點及數量後，由王│
│    │        │        │          │        │        │井泉親自交付（詳警卷│
│    │        │        │          │        │        │第39頁反面通訊監察譯│
│    │        │        │          │        │        │文）。              │
├──┼────┼────┼─────┼────┼────┼──────────┤
│6   │95年1 月│高雄市不│價格3,000 │ 乙○○ │3,000元 │乙○○以0000000000號│
│　  │6 日11時│詳地點  │元，重量不│        │        │行動電話與甲○○所使│
│　  │33分後某│        │詳        │        │　      │用0000000000號行動電│
│　  │時      │        │          │        │  　　　│話約定購買海洛因之時│
│　  │　      │        │          │        │  　　　│間地點及數量後，由王│
│    │　　　　│        │          │        │  　　　│井泉親自交付（警卷第│
│    │　　　　│        │          │        │        │38頁正面通訊監察譯文│
│    │        │        │          │        │        │）。                │
├──┼────┼────┼─────┼────┼────┼──────────┤
│7   │95年1月7│高雄市光│價格3,000 │丙○○  │3,000元 │丙○○以0000000000號│
│    │日下午5 │華路、三│元，重量不│        │        │行動電話與甲○○所使│
│    │時55分後│多夜市附│詳        │        │        │用0000000000號行動電│
│    │某時    │近      │          │        │        │話約定購買海洛因之時│
│    │        │        │          │        │        │間地點及數量後，由王│
│    │        │        │          │        │        │井泉親自交付（詳警卷│
│    │        │        │          │        │        │第37頁正面通訊監察譯x
│    │        │        │          │        │        │文）。              │
├──┼────┼────┼─────┼────┼────┼──────────┤
│8   │95年1月 │高雄市不│價格2,000 │丁○○  │2,000元 │丁○○以0000000000號│
│    │10日    │詳地點  │元，重量不│        │        │行動電話與甲○○所使│
│    │下午7 時│        │詳        │        │        │用0000000000號行動電│
│    │53分後某│        │          │        │        │話約定購買海洛因之時│
│    │時      │        │          │        │        │間地點及數量後，由王│
│    │        │        │          │        │        │井泉親自交付（詳警卷│
│    │        │        │          │        │        │第34頁正面通訊監察譯│
│    │        │        │          │        │        │文）。              │
├──┼────┼────┼─────┼────┼────┼──────────┤
│9   │95年1 月│高雄市前│價格5,000 │ 乙○○ │5,000元 │乙○○以0000000000號│
│　  │25日下午│鎮區天山│元，重量不│        │  　    │行動電話與甲○○所使│
│　  │6 時3 分│路10巷口│詳        │        │  　　　│用0000000000號行動電│
│　  │後某時  │　　　  │          │        │  　　　│話約定購買海洛因之時│
│　  │　      │　　　　│          │        │  　　　│間地點及數量後，由王│
│    │　　　　│　　　　│          │        │        │井泉親自交付（警卷第│
│    │　　　　│        │          │        │        │3頁通訊監察譯文）。 │
└──┴────┴────┴─────┴────┴────┴──────────┘
附件1：0000000000號（甲即被告）與0000000000號、（07）000
       0000號或0000000000號（乙即林正吉）之監聽譯文內容
┌──┬──────┬──────┬─────────────────┐
│編號│通話開始    │發話方向    │監聽譯文內容及頁碼（警卷）        │
├──┼──────┼──────┼─────────────────┤
│    │95.01.03    │被叫        │乙：拿1 ，我和下午那些一起出去給人│
│    │21：49：16  │            │    家，要去哪裡找你？            │
│    │            │            │甲：我現在在小北。                │
│    │            │            │乙：好，我現在過去喔。（P.40反面）│
│    ├──────┼──────┼─────────────────┤
│    │95.01.03    │被叫        │乙：亮哥，我是阿弟，我到了。      │
│    │22：08：39  │            │                                  │
│    ├──────┼──────┼─────────────────┤
│ 1  │95.01.03    │被叫        │乙：亮哥，我是阿弟，我到了。      │
│    │22：15：14  │（乙○○使用│甲：到哪？                        │
│    │            │00-0000000號│乙：小北。                        │
│    │            │電話聯絡）  │甲：好啊，等一下。（P.40正面）    │
│    ├──────┼──────┼─────────────────┤
│    │95.01.03    │被叫        │乙：亮哥，我是阿弟啊，我到了，我在│
│    │22：49：38  │            │    小北。（P.40正面）            │
│    ├──────┼──────┼─────────────────┤
│    │95.01.03    │被叫        │乙：喂，我阿弟，我同樣在這裡等嗎？│
│    │22：57：02  │（乙○○使用│甲：我要出去了。（P.40正面）      │
│    │            │0000000000號│                                  │
│    │            │電話聯絡）  │                                  │
├──┼──────┼──────┼─────────────────┤
│    │95.01.04    │被叫        │乙：喂，亮哥，我過去找你好嗎？    │
│    │20：17：21  │            │甲：嗯。                          │
│    │            │            │乙：要去哪找你？                  │
│    │            │            │甲：你是誰？                      │
│ 2  │            │            │乙：我阿弟仔。                    │
│    │            │            │甲：喔，鞋店。                    │
│    │            │            │乙：喔，阿3。                     │
│    │            │            │甲：嗯。（P.39正面）              │
│    ├──────┼──────┼─────────────────┤
│    │95.01.04    │被叫        │乙：喂，亮哥，我到了。            │
│    │20：27：45  │            │甲：好。（P.39正面）              │
├──┼──────┼──────┼─────────────────┤
│    │95.01.06    │被叫        │乙：哪裡找你？                    │
│    │11：07：21  │            │甲：鞋子店。                      │
│    │            │            │乙：我要3。                       │
│ 3  │            │            │甲：3喔！好。                     │
│    │            │            │乙：我現在騎車過去。（P.38 正面） │
│    ├──────┼──────┼─────────────────┤
│    │95.01.06    │被叫        │乙：亮哥，我在這裡等你嗎？        │
│    │11：33：47  │            │甲：對啦，我要過去了。（P.38正面）│
├──┼──────┼──────┼─────────────────┤
│    │95.01.25    │            │乙：我阿弟仔，我先跟你拿（五）好了│
│    │17：41      │            │    。                            │
│    │            │            │甲：我在光華、一心路。            │
│    │            │            │乙：嗯。                          │
│    │            │            │甲：巷子底哪裡嗎？                │
│    │            │            │乙：我過去再打給你，我現在過去。  │
│ 4  │            │            │（P33）                           │
│    ├──────┼──────┼─────────────────┤
│    │95.01.25    │            │乙：亮哥，我阿弟仔，我坐計程車，是│
│    │17：58      │            │    彎進去巷子，還是在巷子那裡等你│
│    │            │            │    ？                            │
│    │            │            │甲：巷子那裡就好。（P33）         │
│    ├──────┼──────┼─────────────────┤
│    │95.01.25    │            │乙：亮哥，我在巷子口這裡等你。    │
│    │18：03      │            │甲：好。（P33）                   │
├──┴──────┴──────┴─────────────────┤
│附註：除編號4 、5 之監聽譯文，乙方之聯絡電話分別為（07）            │
│      0000000 號共用電話、0000000000號行動電話外，其餘編            │
│      號監聽譯文，乙方之聯絡電話均為0000000000號電話。              │
└──────────────────────────────────┘
附件2 ：0000000000號（甲即被告）與0000000000號（乙即丙○○）之監聽譯文內容
┌──┬──────┬──────┬─────────────────┐
│編號│通話開始    │發話方向    │監聽譯文內容及頁碼（警卷）        │
├──┼──────┼──────┼─────────────────┤
│    │95.01.03    │被叫        │乙：喂，（亮兄），我淵仔，處理2 張│
│    │19：49：27  │            │    ，我今天跑整個早上了，你都沒有│
│    │            │            │    開機。                        │
│    │            │            │甲：好啦。                        │
│ 1  │            │            │乙：在哪？                        │
│    │            │            │甲：公園。                        │
│    │            │            │乙：公園，我現在到那裡，10分鐘以內│
│    │            │            │    。（P.40反面）                │
│    ├──────┼──────┼─────────────────┤
│    │95.01.03    │被叫        │乙：喂，亮兄，我到了。            │
│    │20：01：07  │            │甲：好。（P.40反面）              │
├──┼──────┼──────┼─────────────────┤
│    │95.01.03    │被叫        │乙：亮兄，我現在先處理1 張，然後再│
│    │22：24：02  │            │    去處理那個四一仔。            │
│    │            │            │甲：好。                          │
│    │            │            │乙：現在要去哪裡？                │
│    │            │            │甲：燦坤。                        │
│    │            │            │乙：好。（P.40正面）              │
│    ├──────┼──────┼─────────────────┤
│    │95.01.03    │被叫        │乙：喂，亮兄，到了。（P.40正面）  │
│    │22：30：26  │            │                                  │
│    ├──────┼──────┼─────────────────┤
│    │95.01.03    │被叫        │乙：亮兄，我在燦坤旁邊巷子裡。    │
│    │22：34：52  │            │甲：好。（P.40正面）              │
│    ├──────┼──────┼─────────────────┤
│    │95.01.03    │被叫        │乙：喂，我們到了。                │
│ 2  │23：09：24  │            │甲：等我一下。                    │
│    │            │            │乙：我們開一臺白色休旅車。        │
│    │            │            │甲：我看你先去繞一下，別在那裡等。│
│    │            │            │乙；多久？                        │
│    │            │            │甲：差不多10至15分鐘。            │
│    │            │            │乙：好。（P.40正面）              │
│    ├──────┼──────┼─────────────────┤
│    │95.01.03    │被叫        │乙：喂，亮兄，我在這裡等了。      │
│    │23：24：25  │            │甲：好，我出去。（P.40正面）      │
│    ├──────┼──────┼─────────────────┤
│    │95.01.03    │被叫        │乙：亮兄，我開1臺白色休旅車。     │
│    │23：28：03  │            │甲：你走過來 。                   │
│    │            │            │乙：好。（P.40正面）              │
│    ├──────┼──────┼─────────────────┤
│    │95.01.03    │被叫        │乙：亮兄，我在檳榔攤這裡。        │
│    │23：35：17  │            │甲：好啦。（P.40正面）            │
├──┼──────┼──────┼─────────────────┤
│    │95.01.07    │被叫        │乙：亮哥，處理3張。               │
│ 3  │17：55：40  │            │甲：好，幾張？                    │
│    │            │            │乙：3張。                         │
│    │            │            │甲：要過去哪？                    │
│    │            │            │乙：光華路和三多夜市。（P.37正面）│
└──┴──────┴──────┴─────────────────┘
附件3 ：0000000000號（甲即被告）與0000000000號（乙即丁○○）之監聽譯文內容
┌──┬──────┬──────┬─────────────────┐
│編號│通話開始    │發話方向    │監聽譯文內容及頁碼（警卷）        │
├──┼──────┼──────┼─────────────────┤
│    │95.01.04    │被叫        │乙：少年兄，我阿觀的朋友，我拿1千 │
│    │13：36：24  │            │    去還你。                      │
│    │            │            │甲：好。                          │
│    │            │            │乙：我過去檳榔桌那邊嗎？          │
│ 1  │            │            │甲：光華。                        │
│    │            │            │乙：好。（P.39反面）              │
│    ├──────┼──────┼─────────────────┤
│    │95.01.04    │被叫        │乙：兄仔，我到了。                │
│    │13：52：37  │            │甲：你是誰？                      │
│    │            │            │乙：我阿觀的朋友                  │
│    │            │            │甲：好。（P.39反面）              │
├──┼──────┼──────┼─────────────────┤
│    │95.01.10    │被叫        │乙：喂，我是阿娟的朋友，我拿2 千去│
│    │19：24：25  │            │    還你。                        │
│    │            │            │甲：好啦。                        │
│    │            │            │乙：同樣嗎？                      │
│    │            │            │甲：嗯。                          │
│    │            │            │乙：我到了打給你。                │
│ 2  │            │            │甲：好。（P.34正面）              │
│    ├──────┼──────┼─────────────────┤
│    │95.01.10    │被叫        │乙：我到了，2千喔。               │
│    │19：29：34  │            │甲：好，等一下。（P.34正面）      │
│    ├──────┼──────┼─────────────────┤
│    │95.01.10    │被叫        │乙：你下來了嗎？                  │
│    │19：53：19  │            │甲：我出門了。（P.34正面）        │
└──┴──────┴──────┴─────────────────┘
